臺灣臺北地方法院刑事判決　　　　　　　　　　　　　　九十一年度易字第九八號
　　公　訴　人　臺灣臺北地方法院檢察署檢察官
　　被　　　告　甲○○
右列被告因竊盜案件，經檢察官聲請簡易判決處刑（九十年度偵字第一三一一四號）
，嗣經本院受理後（九十年度簡字第四一二四號），認為不宜以簡易判決處刑，而改
以通常程序審理，本院判決如左：
    主  文
甲○○無罪。
    理  由
一、本件公訴意旨略以：被告甲○○曾因竊盜案件，經台灣台中地方法院以八十七年
    度中簡字第二二三二號判處罰金六千元確定。詎其猶不知悔改，復意圖為自己不
    法之所有，於民國九十年五月二十七日晚上七時五十分許，在台北市中山區○○
    ○路一０五號「尼登男仕服飾店」內，乘店員疏於注意之際，竊得置於貨架上之
    ＯＲＩＧＩＮＡＬ  ＣＨＯＩＣＥ牌及ＬＩＧＨＴ＆ＤＡＲＫ牌Ｔ恤各一件（價
    值合計新台幣六千四百六十元）。嗣於同月二十九日晚上十一時四十分許，被告
    甲○○穿著上開竊得之ＯＲＩＧＩＮＡＬ  ＣＨＯＩＣＥ牌Ｔ恤前往右開服飾店
    ，為店內人員即告訴人乙○○發現而報警查獲，並經被告甲○○帶同員警至台北
    市中山區○○○路○段八三巷十三號地下一樓住處，查獲上開竊得之ＬＩＧＨＴ
    ＆ＤＡＲＫ牌Ｔ恤。因認被告甲○○之上開行為涉有刑法第三百二十條第一項之
    竊盜罪嫌。
二、按犯罪事實應依證據認定之，無證據不得推定其犯罪事實。又不能證明被告犯罪
    者，應諭知無罪之判決，刑事訴訟法第一百五十四條、第三百零一條第一項分別
    定有明文。又被害人所述被害情形如無瑕疵可指，而就其他方面調查又與事實相
    符，其供述始足據為判決之基礎；且告訴人之告訴，係以使被告受刑事訴追為目
    的，是其陳述是否與事實相符，仍應調查其他證據以資審認（最高法院三十二年
    上字第六五七號、五十二年台上字第一三００號判例參照）。又事實之認定，應
    憑證據，如未能發現相當證據，或證據不足以證明，自不能以推測或擬制之方法
    ，為裁判基礎（最高法院四十年台上字第八六號判例參照）。另認定犯罪事實所
    憑之證據，雖不以直接證據為限，間接證據亦包括在內；然而無論直接或間接證
    據，其為訴訟上之證明，須於通常一般之人不致有所懷疑，而得確信其為真實之
    程度者，始得據為有罪之認定，倘其證明尚未達到此一程度，而有合理之懷疑存
    在時，即無從為有罪之認定，亦有最高法院七十六年台上字第四九八六號判例可
    資參照。
三、公訴意旨認被告甲○○涉有刑法第三百二十條第一項之竊盜犯行，無非係以：右
    揭犯罪事實，業據告訴人乙○○指述歷歷，且有系爭衣物照片三張及贓物認領保
    管收據一紙為其主要論據。訊據被告甲○○固不否認有於右揭時、地為告訴人乙
    ○○發現持有上開衣物之事實，然堅詞否認有公訴意旨所指之竊盜犯行，辯稱：
    該二件衣物係向他人所購買等語。
四、經查，被告甲○○於右揭時、地持有上開衣物並為被害人乙○○發覺之事實，業
    經被告甲○○於偵審中供明在卷，復經證人乙○○及現場處理員警丙○○於警訊
    及偵審中證述在卷，並有系爭衣物照片三張及贓物認領保管單一紙在卷可稽。然
    前開竊盜犯行，業經被告甲○○自警訊至本院審理時均否認在卷；又依被害人乙
    ○○於警訊及本院調查中所為證言觀之，並未目睹行竊之人，自難僅憑其所為之
    上開證言遽認被告甲○○涉有上開竊盜之犯行；而系爭衣物照片及被害人乙○○
    所立具之贓物認領保管單，僅足以認定該等物品遭竊之事實，亦難據以推論被告
    甲○○確為行竊之人；況被告甲○○取得該等衣物之原因不一，尚難即認該等物
    品確屬竊盜所得。又證人乙○○於九十年六月二十八日偵查中證稱：「（問：在
    路上碰到王，你問他衣服何來，王如何回答你？）王告訴我是兩、三天前在我店
    裡買的，我才說這是我失竊的衣服，後又改稱是向別人買的。‧‧‧」等語，雖
    與證人即查獲員警丙○○於本院九十一年五月八日調查中所證述之內容相符，而
    被告甲○○針對取得該等衣物原因所為之陳述雖有先後不一，然依其所陳述之內
    容，或稱向店內客人所購得，或稱係店內客人用以抵付消費費用云云，自難逕認
    該等物品即屬竊盜所得；參諸證人乙○○於本院九十一年三月二十七日調查中陳
    稱：「當天我在店內，我店內剛好有朋友來，我送朋友去店門口搭車，看到被告
    走過店門口，我看到他身上所穿的衣服好像是我店內丟掉的，所以我請他到我店
    內問明情況，我問他衣服從何處購得，我忘記他告訴我在何處購得，我跟他說東
    西是我的，請他到店內坐，我請他將我的衣服還給我，‧‧‧」等語，被告甲○
    ○倘確於前揭時地竊取上開衣物，自無於行竊後二日即穿著失竊之衣物行經該店
    ，復於他人發覺之際猶未立即逃離之理，是自難僅憑被告甲○○持有該等衣物之
    事實遽認被告甲○○確有竊取該等衣物之行為。綜上所述，被告甲○○所涉上開
    竊盜犯行，尚屬無從證明。此外，復查無其他積極證據足認被告甲○○有何竊盜
    之犯行，揆諸前揭之說明，自應為被告無罪之諭知。
五、至被告甲○○上開行為是否涉有贓物罪嫌，宜由檢察官另行偵辦，附此敘明。
據上論斷，應依刑事訴訟法第四百五十二條、第三百零一條第一項，判決如主文。
本案經檢察官張安箴到庭執行職務。
中    華    民    國      九十一      年      七      月      三十一    日
                                      臺灣臺北地方法院刑事第九庭
                                            法  官  黃雅君
右正本證明與原本無異。
如不服本判決，應於判決送達後十日內向本院提出上訴狀(應抄附繕本)。告訴人
或被害人如對於本判決不服者，應具備理由請求檢察官上訴，其上訴期間之計算
係以檢察官收受判決正本之日期為準。
                                            書記官  陳弘文
中    華    民    國      九十一      年      七      月      三十一    日
